【裁判字號】    96,訴,4988
【裁判日期】    970225
【裁判案由】    毒品危害防制條例
【裁判全文】
臺灣高雄地方法院刑事裁定              96年度訴字第4988號
公  訴  人  臺灣高雄地方法院檢察署檢察官
被      告  己○○
                    現於臺灣高雄看守所羈押中
選任辯護人  羅玲郁律師
            吳永茂律師
被      告  丙○○
                    現於臺灣高雄看守所羈押中
選任辯護人  陳炳彰律師
被      告  甲○○
                    現於臺灣高雄看守所羈押中
選任辯護人  黃見志律師
            陳建誌律師
            王叡齡律師
被      告  戊○○
                    現於臺灣高雄看守所羈押中
            辛○○
                    現於臺灣高雄看守所羈押中
上二人共同
選任辯護人  周村來律師
            周元培律師
被      告  乙○○
                    現於臺灣高雄看守所羈押中
選任辯護人  蔡建賢律師
被      告  丁○○
                    現於臺灣高雄看守所羈押中
義務辯護人  蔡錫欽律師
被      告  庚○○
                    現於臺灣高雄看守所羈押中
選任辯護人  許惠珠律師
            陳正達律師
上列被告因違反毒品危害防制條例案件，本院裁定如下：
   主  文
己○○、丙○○、甲○○、戊○○、辛○○、乙○○、丁○○、
庚○○均自民國玖拾柒年貳月貳拾柒日起延長羈押貳月。
己○○、丙○○、甲○○、戊○○、辛○○、乙○○、丁○○、
庚○○具保之聲請均駁回。
    理  由
一、被告己○○、丙○○、甲○○、戊○○、辛○○、乙○○、
    丁○○、庚○○因違反毒品危害防制條例案件，經法官訊問
    後，認為前揭被告均涉犯毒品危害防制條例第4 條第3 項之
    製造第三級毒品罪，犯罪嫌疑重大，且所犯為最輕本刑5 年
    以上有期徒刑之重罪，非予羈押顯難進行審判，而有羈押之
    必要，依刑事訴訟法第101 條第1 項第2 款、第3 款規定，
    於民國96年11月27日起執行羈押在案。
二、各被告及其辯護人之聲請意旨：
  (一)被告己○○及其辯護人羅玲郁律師聲請意旨略以：本案被告
    己○○雖有羈押之原因，惟仍應審酌其是否有羈押之必要，
    請考量被告己○○犯後坦承所有犯行，態度良好，而無繼續
    羈押之必要；另請念及被告己○○之女友即將於97年3 月生
    產，被告須盡快與女友辦理結婚手續，以使子女身份關係確
    定等情，准予被告己○○具保停止羈押等語。
  (二)被告丙○○則以：當初共犯己○○介紹打工機會時，其原本
    不知道工作與愷他命有關，其自己雖有在現場看到一堆愷他
    命，而且也有在吸食，以及在現場洗了幾個鍋子、幾個玻璃
    杯，但其最初並無害人的想法，只是因社會經驗不足，笨到
    沒有詢問工作的內容就去打工，其已自知有罪，且於監所中
    不斷深切反省，自覺對不起扶養自己長大的姑姑，希望趕快
    出去重新做人，幫忙姑姑做生意，懇求法官給予其改過自新
    之機會，准予交保候傳等語。
  (三)被告甲○○及其辯護人陳建誌律師則以：被告甲○○就犯罪
    事實已經陳述，如讓被告交保應不致影響本案之追訴與執行
    ，應無羈押必要，請求准予被告甲○○具保停止羈押等語。
  (四)被告戊○○、辛○○與其辯護人周村來律師聲請意旨略以：
    被告戊○○、辛○○2 人已經承認犯行，且兩人涉案情節較
    輕微，應無羈押必要，請求准予被告戊○○、辛○○具保停
    止羈押等語。
  (五)被告乙○○、丁○○聲請意旨略以：請准予具保停止羈押等
    語。
  (六)被告庚○○及其辯護人許慧珠律師聲請意旨略以：請審酌被
    告庚○○已經坦承全部犯行，至於構成幫助犯或共同正犯，
    僅法律層面之爭議而已，如予被告庚○○交保，應不致影響
    後續刑事追訴與執行之進行；另參以被告庚○○並非第一批
    被逮捕之嫌犯，而在偵查中檢察官屢次傳喚被告庚○○，被
    告均遵期到庭，倘若被告庚○○有意逃亡，早已逃亡，顯見
    被告庚○○應無逃亡之虞，請求准予被告庚○○具保停止羈
    押等語。
三、按被告經法官訊問後，認為犯罪嫌疑重大，認被告所犯為死
    刑、無期徒刑或最輕本刑為5 年以上有期徒刑之罪，非予羈
    押，顯難進行追訴、審判或執行者，得羈押之，刑事訴訟法
    第101 條第1 項第3 款定有明文。又羈押被告，偵查中不得
    逾2 月，審判中不得逾3 月，但有繼續羈押之必要者，得於
    期間未滿前，經法院依第101 條或第101 條之1 之規定訊問
    被告後，以裁定延長之，刑事訴訟法第108 條第1 項前段亦
    定有明文。次按依刑事訴訟法第101 條第1 項規定所為之羈
    押處分，乃為確保偵查、審判程序之順利進行及刑之執行為
    目的，將被告拘禁於特定處所之強制處分，法院如認被告有
    該條各款事由，而認非予拘束被告人身自由，顯難進行後續
    刑事訴訟程序時，即得基於合目的之裁量，而對被告為羈押
    之強制處分，均合先敘明。
四、經查：
  (一)本院於97年2 月22日以被告8 人羈押期間即將屆滿而訊問後
    ，認就被告8 人涉犯違反毒品危害防制條例第4 條第3 項罪
    嫌，其中就被告8 人涉嫌共同製造第三級毒品罪部分，業據
    被告等供承不諱，並有檢察官起訴書證據清單所載之證據可
    資佐證，犯罪嫌疑重大；又就被告己○○涉嫌與共犯壬○○
    、王志雄共同製造第三級毒品部分，被告己○○雖否認犯行
    ，惟其前已自承有前往共犯壬○○等人位於屏東縣內埔鄉之
    愷他命製造處所觀看壬○○等人製造愷他命，又依共犯壬○○於偵查中之供述，仍認被告己○○此部分犯罪嫌疑重大，
    且被告8 人所犯係最輕本刑5 年以上有期徒刑之重罪；從而
    ，應認被告8 人之該項羈押原因仍然存在。
  (二)又本院審酌被告8 人所涉製造第三級毒品情節，對社會治安
    危害重大，且本案被告己○○、庚○○對部分犯罪事實仍有
    爭執，另被告8 人及各該辯護人對於本案被告等人是否已製
    造出第三級毒品愷他命成品之事實亦仍有爭議，是尚須調查
    相關證據及詰問證人以釐清此部分事實，為確保後續刑事訴
    訟審理程序之進行，認仍有繼續羈押被告8 人之必要。又被
    告己○○及其辯護人、被告丙○○雖以前述事由聲請具保停
    止羈押，惟經本院審酌前揭各項事由，均非法定應停止羈押
    之事由，又被告己○○之女友即將生產，需盡快辦理結婚手
    續，以確定子女身份等情，雖值同情，惟本案被告有繼續羈
    押之必要，已如前述，況且被告己○○於本案犯罪行為居於
    主導地位，涉案程度較之其餘被告更為嚴重，更有確保其於
    審理程序中到庭說明案情之必要性，是應認被告己○○及其
    辯護人所舉前開事由仍不足以動搖繼續羈押被告己○○之必
    要性；被告丙○○稱需盡快回去幫助姑姑做生意等情，亦無
    無相當之急迫性；另被告甲○○、戊○○、辛○○、庚○○
    及其辯護人所提被告甲○○、戊○○、辛○○、庚○○均坦
    承犯行一節，亦不影響繼續羈押被告之必要性。從而，應認
    被告8 人仍有繼續羈押之必要。
五、綜上所述，被告己○○、丙○○、甲○○、戊○○、辛○○
    、乙○○、丁○○、庚○○8 人應均自97年2 月27日起，延
    長羈押2 月，而被告8 人及被告己○○、甲○○、戊○○、
    辛○○、庚○○之辯護人以前揭情詞為由請求具保停止羈押
    ，則均無理由，均應予駁回。
六、爰依刑事訴訟法第220 條、第108 條第1 項、第2 項，裁定
    如主文。
中    華    民    國    97    年     2    月    25    日
                  刑事第十七庭  審判長法  官  洪能超
                                      法  官  林建鼎
                                      法  官  陳思帆
以上正本證明與原本無異。
如不服本裁定，應於收受送達後5 日內向本院提出抗告狀。
中    華    民    國    97    年     2    月    25    日
                                      書記官  王高山


司法院資訊處製作；財團法人民間司法改革基金會備份。
